臺灣屏東地方法院刑事判決　　　　　　　　　　　　　九十一年度易字第九七號
　　公　訴　人　臺灣屏東地方法院檢察署檢察官
　　被　　　告　乙○○
右列被告因竊盜案件，經檢察官提起公訴（九十一年度偵字第四三一二號），本院判
決如左：
    主  文
乙○○攜帶兇器竊盜，處有期徒刑壹年肆月。
    事  實
一、乙○○曾於民國八十六年間因竊盜等案件，經法院判處有期徒刑三年確定，又於
    八十八年間因竊盜等案件，經法院判處有期徒刑一年二月確定，並於九十年六月
    二十二日假釋出獄，現仍假釋中，猶不思警惕，竟意圖為自己不法之所有，於九
    十一年五月二十三日十二時四十分許，駕駛其所有車牌號碼ＷＤ─六三０二號自
    小客車，攜帶客觀上具有危險性之伸縮檳榔刀一支（未扣案），至甲○○所承租
    位於屏東縣潮州鎮○○段六一號土地，趁人不注意之際，翻越鐵柵門進入該檳榔
    園內，以該伸縮檳榔刀下手竊得甲○○所種之檳榔二十三芎，約一千七百粒檳榔
    ，價值約新台幣五千九百五十元，適鄰近檳榔園主人鍾德仁目擊並高呼小偷，乙
    ○○聞聲得悉事跡敗露，乃攜帶該檳榔刀徒步往頭溝水橋方向逃逸，將所割之上
    述檳榔棄置原處，並於同日十四時三十一分零七秒許，乙○○電告其不知情之妻
    張月琴，欲將其來不及駛離之上述自小客車開走，嗣為警方循線查獲。
二、案經屏東縣警察局潮州分局報請台灣屏東地方法院檢察署檢察官偵查起訴。
    理  由
一、訊據被告乙○○雖矢口否認有上述犯行，辯稱：「我沒有去偷檳榔，那天我去橋
    下釣魚，後來我釣完魚要回車上看到車旁很多警察，我就跑掉了」「當時我因食
    用安非他命強制戒治要執行被通緝中，地檢署通知我在四月二十三日報到，我沒
    去，所以我認為被通緝。我以為警察是來抓我去戒治。在地檢署時證人有當場指
    認我，但我覺得他們說話不實在」云云。惟查右揭事實，業據被害人甲○○指述
    明確，並經目擊證人鍾德仁於警訊證稱：「我是於民國九十一年五月二十三日十
    二時四十分許，在潮州鎮○○○○道旁要進入我的檳榔園時，發現有一男子自一
    部停在路旁灰色自用小客車下來，同時自車上取出採收檳榔用的刀具及塑膠製伸
    縮檳榔桿後，將小客車車門上鎖，然後翻越甲○○所有的檳榔園的鐵柵門，隨後
    盜採檳榔」等語，於檢察官偵訊中亦結證稱：「（問：九十一年五月二十三日下
    午你有發現有人偷割甲○○的檳榔）答：是，約在十二時四十五普左右，有一個
    人拿一支伸縮檳榔刀在偷割，約偷割了二十幾芎，我喊抓賊，那個人帶著檳榔刀
    從隔壁的芒果園跑掉」「（問：是否庭上的被告偷割）是他偷割的沒錯」等語，
    又被告如僅係為至橋下釣魚，何以未將車輛停放於橋樑附近，而係停放於甲○○
    門口，此外，並有贓物認領保管單、竊割檳榔現場圖及被告逃逸路線圖、照片十
    九張、土地所有權狀影本一張在卷可稽，被告所辯顯係事後卸責之詞，委無足採
    ，本案事證明確，被告犯行堪予認定。
二、按被告所持以行竊之伸縮檳榔刀一支雖未據扣案，惟其既足將檳榔自樹上剪下，
    堪認其質堅銳利，客觀上足對人之生命、身體造成危害，自屬兇器；核被告持伸
    縮檳榔刀翻越鐵柵門竊取甲○○之檳榔所為，係犯刑法第三百二十一條第一項第
    三款之攜帶兇器竊盜罪。又竊盜罪既遂與未遂之區別，應以所竊之物已否移入自
    己實力支配之下為標準，若已將他人財物移歸自己所持，其竊盜行為即已完成，
    即應成立竊盜既遂罪，不因其贓物尚未搬離現場，而謂為竊盜未遂，本件被告既
    已將該檳榔自樹上剪下，雖未及離去現場，然已移置其實力支配之下應無疑義，
    公訴意旨認被告尚未得手財物而為竊盜未遂，容有誤會；公訴意旨另認被告亦有
    踰越門扇之加重竊盜行為，按刑法三百二十一條第二款之「門扇」應以與同條第
    一款「住宅或有人居住之建築物」等有關之門扇為限，本案被告係翻越檳榔園之
    鐵柵門，自非屬刑法第三百二十一條第二款之門扇，併此敘明。爰審酌被告竊取
    之財物雖價值非鉅，惟被告素行不良，有傷害、違反麻醉藥品管理條例、竊盜、
    脫逃等多項前案紀錄，此有其前案紀錄表在卷可稽，不思向上，於假釋中更犯罪
    不知警惕，犯罪後飾詞諉過仍無悔意等一切情狀，量處如主文所示之刑。末以被
    告所持以行竊之伸縮檳榔刀一支未據扣案，且其所有人不明，縱係屬被告所有惟
    亦僅係得沒收之物，爰不另為沒收之諭知，附此敘明。
據上論斷，應依刑事訴訟法第二百九十九條第一項前段，刑法第第三百二十一條第一
項第三款，判決如主文。
中      華      民      國      九十一      年      十      月    八    日
                                      臺灣屏東地方法院刑事第四庭
                                          法  官   郭書豪
右正本證明與原本無異。
如不服本判決應於收受本判決後送達後十日內向本院提出上訴書狀，其未敘述上訴理
由者，並得於提起上訴後十日內向本院補提理由書狀（均須按他造當事人之人數附繕
本 ）「切勿逕送上級法院」
                                          書記官   唐淑嫻
中      華      民      國      九十一      年      十      月    八    日
附錄法條：
刑法第三百二十一條
犯竊盜罪而有左列情形之一者，處六月以上五年以下有期徒刑：
一、於夜間侵入住宅或有人居住之建築物、船艦，或隱匿其內而犯之者。
二、毀越門扇、牆垣或其他安全設備而犯之者。
三、攜帶兇器而犯之者。
四、結夥三人以上而犯之者。
五、乘火災、水災或其他災害之際而犯之者。
六、在車站或埠頭而犯之者。
前項之未遂犯罰之。
